臺灣高等法院民事裁定
109年度勞再抗字第72至80號
聲　請　人　姜榮昇　　住○○市○○區○○路000巷00號1樓
上列聲請人對於如附表「原確定裁定」欄所示確定裁定，聲請再
審，本院裁定如下：
    主  文
聲請駁回。
聲請費用由聲請人負擔。
    理  由
一、聲請意旨略以：伊迄今已失業8年，無固定資產，窘於生活
    無資力支出如附表「原確定裁定」欄所載確定裁定（下稱原
    確定裁定）事件之裁判費，此有107年度綜合所得稅各類所
    得資料清單、勞工保險被保險人投保資料表、全國財產稅總
    歸戶財產查詢清單、臺灣臺北地方法院（下稱臺北地院）10
    8年12月24日108年度救字第302號裁定、109年度臺北市中低
    收入戶卡等件為證，依勞動事件法第14條第1項、民事訴訟
    法第111條規定，合於訴訟救助之要件，應准予訴訟救助，
    且准許之效力及於上訴、抗告等程序，不適用民事訴訟法第
    77條之18、第495條之1第1項準用第444條第1項規定。如附
    表所示「原確定裁定」欄各裁定未斟酌上開事證，以伊未補
    繳抗告裁判費，而駁回伊抗告，應有未合，有民事訴訟法第
    496條第1項第1款之再審事由，爰聲請再審，求為廢棄原確
    定裁定等語。    
二、按裁定已經確定，而有民事訴訟法第496條第1項或第497條
    之情形者，得準用本編之規定，聲請再審，同法第507條定
    有明文。又同法第496條第1項第1款所稱「適用法規顯有錯
    誤」，係指確定判決所適用之法規顯然不合於法律規定，或
    與司法院現尚有效及大法官會議之解釋，或最高法院有效之
    判例顯然違反者而言，含消極之不適用法規，顯然影響裁判
    者，但不包含漏未斟酌證據、判決理由不備、判決理由矛盾
    、取捨證據及認定事實錯誤之情形在內（司法院釋字第177
    號解釋、最高法院60年台再字第170號判例、63年台上字第8
    80號判例、92年度台上字第320號判決意旨參照）。次按抗
    告，徵收裁判費1,000元。抗告不合程式或有其他不合法之
    情形而可以補正者，審判長應定期間命其補正，如未於期間
    內補正，抗告法院應以裁定駁回之。民事訴訟法第77條之18
    、第495條之1準用第444條第1項規定可據。
三、經查，本件聲請人對如附表所示「原確定裁定」欄所示確定
    裁定聲請再審。然如附表「原確定裁定」欄所示各裁定，乃
    聲請人前提抗告，經本院以如附表「原確定裁定」事件受理
    在案，嗣因聲請人未依限繳納抗告費用，而以附表所示「原
    確定裁定」欄之裁定駁回聲請人抗告等情，有各該裁定在卷
    可稽（見如附表「原確定裁定」欄所載），經核並無適用法
    規錯誤之情。聲請人雖以其無資力支出訴訟費用，並提出10
    7年度綜合所得稅各類所得資料清單、勞工保險被保險人投
    保資料表、全國財產稅總歸戶財產查詢清單、臺北地院108
    年12月24日之108年度救字第302號裁定、109年度臺北市中
    低收入戶卡等件為證，然此究屬聲請人有無應受訴訟救助之
    事由。而本件聲請人前提抗告，經本院以「原確定裁定」所
    示事件受理時，雖併聲請訴訟救助，然均未獲准許（如附表
    所示「原駁回訴訟救助裁定」欄所載），則「原確定裁定」
    以聲請人未依限補繳抗告裁判費，而駁回聲請人抗告，並無
    不合，聲請人執此指摘原確定裁定適用法規顯有錯誤云云，
    難認有據，其再審聲請為無理由。
四、據上論結，本件再審之聲請為無理由，爰裁定如主文。
中　　華　　民　　國　　109 　年　　10　　月　　13　　日
                  勞動法庭
                      審判長法  官  黃雯惠
                            法  官  華奕超
                            法  官  林佑珊
附表：
項次 本院審理案號 聲請狀 （見本院卷） 相對人 原確定裁定 原駁回訴訟救助裁定 1 109勞再抗72 第3-11頁 幸福保全股份有限公司 109年7月27日 109年度勞抗字第58號裁定 （見本院卷第13-14頁） 109年6月24日109年度勞聲字第128號裁定 2 109勞再抗73 第17-24頁 皇家侍衛保全股份有限公司 109年8月3日 109年度勞抗字第59號裁定 （見本院卷第25-26頁） 109年7月16日109年度勞聲字第132號裁定 3 109勞再抗74  第29-39頁 璞漢公寓大廈管理維護股份有限公司 109年7月29日 109年度勞抗字第71號裁定 （見本院卷第41-42頁） 109年7月14日 109年度勞聲字第140號裁定 4 109勞再抗75 第45-51頁 復興保全股份有限公司 109年8月31日 109年度勞抗字第78號裁定 （見本院卷第53-54頁） 109年8月6日 109年度勞聲字第145號裁定 5 109勞再抗76 第57-63頁 復興保全股份有限公司 109年8月31日 109年度勞抗字第79號裁定 （見本院卷第65-66頁） 109年8月6日 109年度勞聲字第146號裁定 6 109勞再抗77 第69-75頁 嘉賀保全股份有限公司 109年9月24日 109年度勞抗字第82、83號裁定 （見本院卷第77-78頁） 109年8月25日 109年度勞聲字第197、198號裁定 7 109勞再抗78 第83-91頁 匯豐保全股份有限公司 109年9月24日 109年度勞抗字第86號裁定 （見本院卷第93-94頁） 109年8月20日 109年度勞聲字第200號裁定 8 109勞再抗79 第97-103頁 先鋒保全股份有限公司 109年8月31日 109年度勞抗字第87號裁定 （見本院卷第105-106頁） 109年8月31日 109年度勞聲字第204號裁定 9 109勞再抗80 第109-117頁 聯宗保全股份有限公司 109年7月27日 109年度勞抗字第68號裁定 （見本院卷第119-120頁） 109年7月7日 109年度勞聲字第138號裁定 
正本係照原本作成。
如不服本裁定，應於收受送達後10日內向本院提出抗告狀，並應
繳納抗告費新臺幣１千元。
中　　華　　民　　國　　109 　年　　10　　月　　14　　日

  　　　　　　　　　　　　　書記官  戴伯勳